臺灣板橋地方法院刑事判決　　　　　　　95年度訴字第3644號
公　訴　人　臺灣板橋地方法院檢察署檢察官
被　　　告　甲○○
　　　　　　　　　　1號
　　　　　　 　　　（另案在臺灣雲林第二監獄執行中）
上列被告因違反毒品危害防制條例案件，經檢察官提起公訴（九
十五年度毒偵字第五八七六號）後，當事人雙方合意且被告認罪
，由檢察官聲請本院改依協商程序而為判決，本院裁定由受命法
官獨任改依協商程序判決如下：
    主  文
甲○○施用第二級毒品，累犯，處有期徒刑肆月，如易科罰金，
以新臺幣壹仟元折算壹日；扣案吸食器壹組沒收之。又共同持有
第一級毒品，累犯，處有期徒刑參月，如易科罰金，以新臺幣壹
仟元折算壹日；扣案海洛因柒包（合計淨重零點伍肆公克）均沒
收銷燬之，上開海洛因之外包裝袋柒個均沒收之。應執行有期徒
刑陸月，如易科罰金，以新臺幣壹仟元折算壹日；扣案海洛因柒
包（合計淨重零點伍肆公克）均沒收銷燬之，上開海洛因之外包
裝袋柒個及吸食器壹組均沒收之。
    事實及理由
一、犯罪事實：
  (一)甲○○前因施用毒品案件，二度經觀察、勒戒，復因施用毒
    品案件經本院裁定令入戒治處所強制戒治後，於民國九十年
    五月三十日戒治執行完畢出所，並經本院以八十九年度易字
    第二八五二號判決判處有期徒刑十月，上訴後經臺灣高等法
    院於八十九年十二月二十六日以八十九年度上易字第三五八
    六號判決上訴駁回而確定；另因偽造文書案件，經本院以八
    十九年度易字第一三八號判處有期徒刑四月，於八十九年七
    月六日判決確定，以上二案定其應執行刑為有期徒刑一年，
    於九十一年九月二十四日縮刑期滿執行完畢。再因施用毒品
    案件，經本院以九十二年度易字第一一一八號判決判處有期
    徒刑一年，於九十二年七月二十四日判決確定；另於同年因
    偽造文書等案件，經臺灣桃園地方法院以九十二年度桃簡字
    第四八五號判決判處有期徒刑五月，於同年十一月六日判決
    確定，經接續執行，於九十四年五月九日縮刑期滿執行完畢
    。又於九十四年七月間因施用毒品案件，經本院以九十五年
    易字第一五四號判決判處有期徒刑六月，於九十五年四月十
    日判決確定，現正執行中。
  (二)詎甲○○猶不知悛悔警惕，明知甲基安非他命係毒品危害防
    制條例所列之第二級毒品，不得施用及持有，仍於強制戒治
    執行完畢釋放後五年內，基於施用第二級毒品甲基安非他命
    之犯意，於九十五年八月十七日下午三時許，在臺北縣新莊
    市○○路新雅巷二弄十五號四樓租屋處，以將甲基安非他命
    置入玻璃球內燒烤吸其煙氣之方式施用甲基安非他命一次。
    又其明知海洛因係毒品危害防制條例所列之第一級毒品，不
    得持有，竟與友人乙○○（經本院另行審結）共同基於持有
    第一級毒品海洛因之犯意聯絡與行為分擔，於同日下午某時
    ，在上址租屋處，受乙○○之託保管海洛因七包（合計淨重
    零點五四公克），並將之藏放在其所穿著之襪子內，嗣於同
    日晚間九時二十五分許，在上址為警查獲，並扣得上開海洛
    因七包及甲○○所有供己施用甲基安非他命所用之吸食器一
    組。
二、證據：
　(一)被告甲○○於警詢、偵查及本院審理時之自白。
　(二)卷附臺灣尖端先進生技醫藥股份有限公司九十五年八月二十
    八日濫用藥物檢驗報告、法務部調查局九十五年九月十五日
    調科壹字第○九五二三○一四六一○號鑑定書各一紙。
  (三)臺灣高等法院被告前案紀錄表一份。
  (四)扣案海洛因七包（合計淨重零點五四公克）及吸食器一組。
三、本件經檢察官與被告於審判外達成協商之合意且被告已認罪
    ，其合意內容如主文所示。經查，上開協商合意並無刑事訴
    訟法第四百五十五條之四第一項所列情形之一，檢察官聲請
    改依協商程序而為判決，本院裁定由受命法官獨任改依協商
    程序，不經言詞辯論，於協商合意範圍內為協商判決，合予
    敘明。
四、應適用之法條：刑事訴訟法第四百五十五條之四第二項、第
    四百五十五條之八，毒品危害防制條例第十條第二項、第十
    一條第一項、第十八條第一項前段，刑法第十一條前段、第
    二十八條、第四十七條第一項、第三十八條第一項第二款、
    第五十一條第五款。
五、本判決除有刑事訴訟法第四百五十五條之四第一項第一款、
    第二款、第四款、第六款、第七款所定情形之一，或違反同
    條第二項規定者外，不得上訴。
六、本件如得上訴，而如不服本件判決，得自收受判決送達之日
    起十日內，向本院提出上訴書狀，上訴於第二審法院。
七、移送併案意旨（九十五年度毒偵字第四九三二號）另以：被
    告甲○○於九十五年七月十四日下午七時五十分許為警採尿
    前回溯九十六小時內某時，在不詳地點，以不詳方式施用第
    二級毒品安非他命，與本案有裁判上一罪之關係等語。然查
    ，移送併案部分被告行為之時間距本案已有一個月餘，難認
    係於同時同地或密切接近之時地實施之數行為，非屬接續犯
    ，並無裁判上一罪關係，尚無從併案審理，宜退由檢察官另
    為適當之處理，附此敘明。
本案經檢察官溫祖德到庭執行職務。
中　華　民　國　  九十六  　年　　二　　月　　十二　　日
　　　　　　　　　刑事第十庭　法　官　張筱琪
以上正本證明與原本無異
如不服本判決應於送達後十日內向本院提出上訴狀
                              書記官　廖舜宜
中　華　民　國　  九十六  　年　　二　　月　　十二　　日
附錄本案論罪科刑法條全文：
毒品危害防制條例第十條
施用第一級毒品者，處六月以上五年以下有期徒刑。
施用第二級毒品者，處三年以下有期徒刑。
毒品危害防制條例第十一條
持有第一級毒品者，處三年以下有期徒刑、拘役或新臺幣五萬元
以下罰金。
持有第二級毒品者，處二年以下有期徒刑、拘役或新臺幣三萬元
以下罰金。
持有專供製造或施用第一、二級毒品之器具者，處一年以下有期
徒刑、拘役或新臺幣一萬元以下罰金。
持有毒品達一定數量者，加重其刑至二分之一，其標準由行政院
定之。
